【裁判字號】    98,簡上,921
【裁判日期】    980930
【裁判案由】    竊盜
【裁判全文】
臺灣板橋地方法院刑事判決             98年度簡上字第921號
上  訴  人
即  被  告  甲○○（聲請簡易判決處刑書誤載為吳佩伶）
上列上訴人即被告因竊盜案件，不服本院中華民國98年6 月11日
98年度簡字第4471號第一審判決（聲請簡易判決處刑案號：臺灣
板橋地方法院檢察署98年度速偵字第2289號），提起上訴，因被
告就被訴事實為有罪之陳述，本院管轄之二審合議庭依簡式審判
程序進行審理，判決如下：
    主  文
上訴駁回。
    事實及理由
一、本案被告甲○○所犯係死刑、無期徒刑、最輕本刑為3 年以
    上有期徒刑以外之罪，其於本院審理期日就被訴事實為有罪
    之陳述，經本院當庭告知簡式審判程序之旨，並聽取其與檢
    察官之意見後，本院認無不得或不宜改依簡式審判程序進行
    之處，爰依刑事訴訟法第455 條之1 第3 項、第364 條、第
    273 條之1 第1 項，裁定本案依簡式審判程序進行審理，合
    先敘明。
二、本案經本院審理結果，認第一審以被告甲○○竊盜，依刑法
    第320 條第1 項、第41條第1 項前段等規定，判決判處拘役
    40日，如易科罰金，以新臺幣1 千元折算1 日，其認事用法
    均無違誤，量刑亦屬適當，應予維持，除證據部分應補充被
    告於本院審理時之自白外，爰均引用如附件第一審刑事簡易
    判決書所記載之犯罪事實、證據及理由。
三、上訴人即被告甲○○上訴意旨僅以：原審判處刑期過重，雖
    諭知可易科罰金，惟其尚在繳納酒駕前案所判處之罰金，另
    伊單獨撫養一女，請求能從輕量刑給予緩刑或易服社會勞動
    ，避免因無力繳納本案罰金而須入監服刑，致女兒乏人照養
    等情為由。查原審判決所認定之犯罪事實，業據被告於本院
    審理時坦承在卷而未爭執，並有如第一審刑事簡易判決書所
    載之證據在卷可稽，事證已臻明確。再原審判決係依據刑法
    第57條規定，詳為審酌被告不思正道取財，竟圖不勞而獲，
    竊取他人財物，破壞社會秩序及他人財產安全，兼衡被告曾
    有公共危險前科紀錄之素行、生活狀況、智識程度、犯罪之
    動機、目的、手段、所竊取財物之價值、坦承犯行之犯罪後
    態度等一切情狀，始本於法律所賦予之裁量權限而為刑度宣
    告，且判處之刑度與本罪名法定最高刑度比較，亦有相當差
    距，自難認原審科刑存有過重之情，而被告雖陳稱現有前開
    不宜入監執行之情狀，並提出目前接受中低收入扶助及其女
    兒在學證明書等資料供參，惟本院衡諸被告迄今仍未與被害
    人達成和解取得諒解，且其前已有酒醉駕車公共危險之刑案
    前科紀錄，有臺灣高等法院被告前案紀錄表附卷足憑，竟不
    思潔身自愛並為其女學習模範，尚在分期繳納罰金期間即再
    為本案竊盜犯行，而所竊取之財物復非屬民生必需用品，是
    被告本案所為自無可資憫恕之處。況被告現仍值壯年，若確
    有心向善，亦可趁上訴至檢察官實際執行刑罰期間勤勉工作
    以求安頓家人（被告前案所處罰金已於98年9 月2 日繳納完
    畢），故本院認仍應執行本案刑罰以資懲儆，尚難逕予緩刑
    自新之機會，另按現行刑法第41條第2 項雖規定得易科罰金
    而未聲請易科罰金者，得以提供社會勞動6 小時折算1 日易
    服社會勞動，然此應待檢察官於執行時依職權裁量是否准許
    ，尚非本院所得審究者，併此敘明。綜上，原審判決認事用
    法及量刑既均無違誤瑕疵可指，被告上訴並無理由，應予駁
    回。
據上論斷，應依刑事訴訟法第455 條之1 第1 項、第3 項、第36
4 條、第273 條之1 第1 項、第368 條、第373 條，判決如主文
。
本案經檢察官馮君傑到庭執行職務。
中    華    民    國    98    年    9     月    30    日
                刑事第十七庭  審判長法  官  曾 正 耀
                                    法  官  林 鈺 琅
                                    法  官  張 兆 光
上列正本證明與原本無異。
不得上訴。
                                    書記官  曹 秋 冬
中    華    民    國    98    年    9     月    30    日


司法院資訊處製作；財團法人民間司法改革基金會備份。
